臺灣高雄地方法院刑事裁定
111年度聲字第792號
聲  請  人  臺灣高雄地方檢察署檢察官
受  刑  人  曾俊彰



上列聲請人因受刑人數罪併罰有二裁判以上，聲請定其應執行之
刑（111年度執聲字第596號），本院裁定如下：
　　主  文
甲○○犯如附表所示之罪，所處各如附表所示之刑，共拾罪，應執
行有期徒刑陸年。
    理　由
一、聲請意旨略以：受刑人甲○○因犯如附表所示之罪，先後經判
    決確定如附表所示之刑，應依刑法第50條、第53條及第51條
    第5款，定其應執行刑，爰依刑事訴訟法第477條第1項聲請
    裁定等語。
二、按裁判確定前犯數罪者，併合處罰之；數罪併罰，有二裁判
    以上者，依刑法第51條之規定，定其應執行之刑；數罪併罰
    ，分別宣告其罪之刑，宣告多數有期徒刑者，於各刑中之最
    長期以上，各刑合併之刑期以下，定其刑期，但不得逾30年
    ，刑法第50條第1項前段、第53條、第51條第5款分別定有明
    文。再法律上屬於自由裁量事項，尚非概無法律性之拘束，
    在法律上有其外部界限及內部界限。前者法律之具體規定，
    使法院得以具體選擇為適當裁判，此為自由裁量之外部界限
    。後者法院為自由裁量時，應考量法律之目的，法律秩序之
    理念所在，此為自由裁量之內部界限。法院為裁判時，二者
    均不得有所踰越。在數罪併罰而有二裁判以上，應定其應執
    行刑之案件，法院所為刑之酌定，固屬自由裁量事項，然對
    於法律之內、外部界限，仍均應受其拘束。又刑事訴訟法第
    370條第2項、第3項，已針對第二審上訴案件之定應執行之
    刑，明定有不利益變更禁止原則之適用；而分屬不同案件之
    數罪併罰，倘一裁判宣告數罪之刑，曾經定其執行刑，再與
    其他裁判宣告之刑定其執行刑時，在法理上亦應同受此原則
    之拘束。
三、本件受刑人甲○○因犯如附表所示之罪，經法院分別判處如附
    表所示之刑，均經確定在案，且本院為上開案件犯罪事實最
    後判決之法院，有各該刑事判決書及臺灣高等法院被告前案
    紀錄表足稽，茲檢察官聲請定其應執行之刑，本院審核認為
    正當。經聲請人詢問受刑人就本案定應執行刑之意見，受刑
    人表示希望法院從輕定刑等情，有臺灣高雄地方檢察署受刑
    人是否同意聲請定執行刑調查表1紙在卷可證。復依前開說
    明，本院就附表所示案件再為定應執行刑之裁判時，自應受
    前開裁判所為定應執行刑內部界限之拘束，即不得重於上開
    曾經定應執行刑之罪所示定應執行刑與其餘各罪所示判決刑
    度加計之總和（計算式：5年10月＋1年3月＝7年1月）。爰於
    法律秩序理念及法律目的之前提下，兼酌受刑人所犯數罪之
    犯罪類型與罪質（均為三人以上共同詐欺取財罪）、犯罪時
    間（介於民國109年6月8日至同年月19日間）、犯罪情節、
    侵害法益、對社會之危害情形、反應出之人格特性及實現整
    體刑法目的、刑罰經濟之功能等總體情狀以及受刑人對本件
    定執行刑所表示之意見為整體評價，定其應執行之刑。
四、爰依刑事訴訟法第477條第1項，刑法第50條第1項前段、第5
    3條、第51條第5款，裁定如主文。
中　　華　　民　　國　　111 　年　　5 　　月　　31　　日
                  刑事第三庭  法　官  胡家瑋
以上正本證明與原本無異。
如不服本裁定，應於收受送達後5 日內向本院提出抗告狀。
如因疫情而遲誤不變期間，得向法院聲請回復原狀。
中　　華　　民　　國　　111 　年　　5 　　月　　31　　日
　　　　　　　　　　　　　　　書記官  簡雅文
附表：受刑人甲○○定應執行刑案件一覽表（日期：民國）
 編          號  1 2 3  罪          名  三人以上共同詐欺取財 三人以上共同詐欺取財 三人以上共同詐欺取財  宣    告    刑  有期徒刑1年3月 有期徒刑1年3月 有期徒刑1年6月  犯  罪  日  期  107年6月8日 107年6月8日 107年6月19日  偵查(自訴)機關年   度   案  號  高雄地檢107年度偵字第11861、14296、15703、15749、16478、16687、19132、19873、20539號 （聲請意旨漏未完整記載，應予補充） 高雄地檢107年度偵字第11861、14296、15703、15749、16478、16687、19132、19873、20539號 （聲請意旨漏未完整記載，應予補充） 高雄地檢107年度偵字第14082、14504、15154、19873號（聲請意旨漏未完整記載，應予補充）  最  後  事實審 法    院 高雄地院 高雄地院 高雄地院  案    號 108年度審訴字第22號 108年度審訴字第22號 108年度訴字第345號  判決日期 108年5月23日 108年5月23日 109年3月31日 確  定  判  決 法    院 高雄地院 高雄地院 高雄地院  案    號 108年度審訴字第22號 108年度審訴字第22號 108年度訴字第345號  判    決 確定日期 108年11月21日 108年11月21日 109年6月17日  備            註  編號1、2曾經原判決定應執行有期徒刑1年8月確定；高雄地檢109年度執字第1300號  編號3至7曾經原判決定應執行有期徒刑3年確定；高雄地檢109年度執字第7738號   編號1至9案件，經臺灣高雄地方法院以110年度聲字第1712號裁定應執行有期徒刑5年10月，抗告後經臺灣高等法院高雄分院以110年抗字第325號駁回而確定；高雄地檢110年度執更字第2219號（執行中）   

 編          號  4 5 6  罪          名  三人以上共同詐欺取財 三人以上共同詐欺取財 三人以上共同詐欺取財  宣    告    刑  有期徒刑1年3月 有期徒刑1年3月 有期徒刑1年2月  犯  罪  日  期  107年6月16日 107年6月16日 107年6月16日 偵查(自訴)機關年   度   案  號  高雄地檢107年度偵字第14082、14504、15154、19873號（聲請意旨漏未完整記載，應予補充） 高雄地檢107年度偵字第14082、14504、15154、19873號（聲請意旨漏未完整記載，應予補充） 高雄地檢107年度偵字第14082、14504、15154、19873號（聲請意旨漏未完整記載，應予補充）  最  後  事實審 法    院 高雄地院 高雄地院 高雄地院  案    號 108年度訴字第345號 108年度訴字第345號 108年度訴字第345號  判決日期 109年3月31日 109年3月31日 109年3月31日 確  定  判  決 法    院 高雄地院 高雄地院 高雄地院  案    號 108年度訴字第345號 108年度訴字第345號 108年度訴字第345號  判    決 確定日期 109年6月17日 109年6月17日 109年6月17日  備            註  編號3至7曾經原判決定應執行有期徒刑3年確定；高雄地檢109年度執字第7738號     編號1至9案件，經臺灣高雄地方法院以110年度聲字第1712號裁定應執行有期徒刑5年10月，抗告後經臺灣高等法院高雄分院以110年抗字第325號駁回而確定；高雄地檢110年度執更字第2219號（執行中）   

 編          號  7 8 9  罪          名  三人以上共同詐欺取財 三人以上共同詐欺取財 三人以上共同詐欺取財  宣    告    刑  有期徒刑1年4月 有期徒刑1年5月 有期徒刑1年3月  犯  罪  日  期  107年6月16日 107年6月11日 107年6月11日 偵查(自訴)機關年   度   案  號  高雄地檢107年度偵字第14082、14504、15154、19873號（聲請意旨漏未完整記載，應予補充） 高雄地檢107年度偵字第14111、12921號（聲請意旨漏未完整記載，應予補充） 高雄地檢107年度偵字第14111、12921號（聲請意旨漏未完整記載，應予補充）  最  後  事實審 法    院 高雄地院 高雄地院 高雄地院  案    號 108年度訴字第345號 108年度訴字第249號 108年度訴字第249號  判決日期 109年3月31日 109年7月21日 109年7月21日 確  定  判  決 法    院 高雄地院 高雄地院 高雄地院  案    號 108年度訴字第345號 108年度訴字第249號 108年度訴字第249號  判    決 確定日期 109年6月17日 109年8月26日 109年8月26日  備            註   編號3至7曾經原判決定應執行有期徒刑3年確定；高雄地檢109年度執字第7738號 編號8至9曾經原判決定應執行有期徒刑1年8月確定；高雄地檢109年度執字第7388號    編號1至9案件，經臺灣高雄地方法院以110年度聲字第1712號裁定應執行有期徒刑5年10月，抗告後經臺灣高等法院高雄分院以110年抗字第325號駁回而確定；高雄地檢110年度執更字第2219號（執行中）   

 編          號  10    罪          名  三人以上共同詐欺取財    宣    告    刑  有期徒刑1年3月    犯  罪  日  期  107年6月15日   偵查(自訴)機關年   度   案  號  高雄地檢108年度少連偵字第236號（聲請意旨誤載為橋頭地檢107年度偵字第113701號，應予更正）    最  後  事實審 法    院 高雄地院    案    號 109年度訴字第833號    判決日期 111年2月11日   確  定  判  決 法    院 高雄地院    案    號 109年度訴字第833號    判    決 確定日期 111年3月23日    備            註  高雄地檢111年度執字第2482號